【裁判字號】    90,訴,2043
【裁判日期】    920506
【裁判案由】    偽造貨幣
【裁判全文】
臺灣桃園地方法院刑事判決                          九十年度訴字第二四三號
    公  訴  人  臺灣桃園地方法院檢察署檢察官
    被      告  乙○○
    選任辯護人  何啟熏律師
    被      告  丙○
    選任辯護人  何威儀律師
    被      告  戊○○
    選任辯護人  邱鎮北律師
                黃政雄律師
右列被告因偽造貨幣案件，經檢察官提起公訴（九十年度偵字第一四三二九號），本
院判決如左：
    主  文
乙○○意圖供行使之用而交付偽造之通用紙幣，處有期徒刑參年。扣案如附表所示之
偽造通用紙幣均沒收。
丙○共同意圖供行使之用而收集偽造之通用紙幣，處有期徒刑肆年。扣案如附表所示
之偽造通用紙幣均沒收。
戊○○共同意圖供行使之用而收集偽造之通用紙幣，累犯，處有期徒刑肆年。扣案如
附表所示之偽造通用紙幣均沒收。
    事  實
一、丙○（綽號阿丁）前於民國八十年間因販賣運輸及施用毒品違反肅清煙毒條例案
    件，經臺灣高雄地方法院於八十年十二月三十一日，以八十年度訴字第二五五四
    號判決分別判處有期徒刑十五年、三年三月，其中販賣運輸毒品部分提起上訴後
    ，經臺灣高等法院高雄分院於八十一年四月十五日，以八十一年度上訴字第三二
    四號判決撤銷原判決，而改判有期徒刑十三年確定，上開二罪應執行有期徒刑十
    五年，現仍於假釋中；戊○○前於八十三年間因妨害自由案件，經臺灣高等法院
    高雄分院判處有期徒刑八月，提起上訴後，經最高法院發回更審，嗣經臺灣高等
    法院高雄分院判處有期徒刑七月，提起上訴後，經最高法院駁回上訴，於八十五
    年十一月二十九日確定，並於八十六年十月十一日送監執行，於八十七年五月十
    四日縮短刑期執行完畢，詎均不知悔改。
二、緣乙○○因工作不順遂，需款急用，於九十年七月間某日在自由時報桃竹苗分類
    廣告版上，看到不詳姓名年籍綽號「阿林」或「小林」之成年男子「陳茂林」刊
    登「信用卡任你刷」之廣告後，依上開廣告上刊登之電話與「小林」之男子聯絡
    後，得知「小林」係在販售偽鈔，本欲向「小林」購買偽鈔自行使用，因不敢使
    用偽鈔而作罷，嗣於同年八月二十七日，乙○○竟意圖供行使之用，透過其先前
    在通訊行代辦手機門號認識之不詳姓名年籍綽號「小琳」之成年女子之介紹，與
    有意圖供行使之用而收集偽造通用紙幣犯意之丙○在高雄市某處見面，確認丙○
    有意購買偽鈔供行使之用後，明知「小林」欲出售之偽鈔係由不詳姓名年籍之人
    所偽造，仍打電話向「小林」聯絡購買偽鈔事宜，經討價還價後，乙○○同意以
    新臺幣（下同）四萬元購買面額共二十七萬五千元之偽造通用紙幣，乙○○於同
    日在高雄市火車站前某郵局，依「小林」之指示將四萬元匯至「陳茂林」之帳戶
    後，「小林」則於同年八月三十日零時許，打電話告知乙○○其購買之偽鈔放在
    桃園縣桃園市○○路桃園縣立游泳池前停車場之廢棄輪胎內，乙○○即先至該處
    確認偽鈔在該處無誤後，與丙○聯絡至前開處所看貨並以六萬元之價格成交，丙○則與戊○○共同基於意圖供行使之用而收集偽造通用紙幣之犯意聯絡，而於同
    日凌晨一時許，由不知情之甲○○駕駛車牌號碼二Ｍ—七七一一號自小客車搭載
    不知情之郭冠德及丙○、戊○○由臺南北上至桃園，嗣於同日凌晨四時三十分許
    ，至桃園縣桃園市○○路桃園縣立游泳池前之便利商店停車後，丙○與戊○○二
    人即下車與乙○○見面，丙○即向乙○○表示戊○○係金主，必須先看該偽鈔再
    付款，乙○○告知偽鈔放在旁邊之廢棄輪胎內，戊○○前往該廢棄輪胎內取得以
    白色信封袋包裝好之偽鈔一疊後，正走向丙○與乙○○時，經警巡邏該處時，發
    覺渠等行徑可疑，前往盤查後而偵悉上情，並扣得如附表所示之偽造通用紙幣。
三、案經桃園縣警察局桃園分局報告臺灣桃園地方法院檢察署檢察官偵查起訴。
    理  由
一、右揭犯罪事實，訊據被告乙○○於警、偵訊及本院第一次調查時矢口否認，惟於
    本院第二次調查、審理時則坦承不諱，被告丙○、戊○○二人固坦承於上開時、
    地為警查獲，並當場扣得如附表所示偽鈔之事實，惟被告丙○、戊○○二人均矢
    口否認有何收受偽鈔之犯行，被告丙○辯稱：伊根本就不認識被告乙○○，而為
    警查獲當天，是因為被告戊○○說要到桃園來找朋友，伊剛好也要到桃園縣蘆竹
    鄉找伊弟弟丁○，所以就和被告戊○○一起從臺南坐統聯客運巴士到桃園南崁交
    流道下車，因為到桃園時天還沒有亮，所以就先和被告戊○○一起坐計程車去找
    被告戊○○的朋友，到桃園縣立游泳池前下車後，伊在旁邊小便，沒想到警察就
    來了，伊確係無辜的云云；被告戊○○則辯以：伊原本預計在九十年九月一日要
    出國到中國大陸，伊在臺北的朋友要請伊喝酒，而甲○○、郭冠德二人為伊鄰居
    也要一起去，所以九十年八月二十九日晚上就一起坐甲○○的車準備到臺北去一
    起喝酒，被告丙○在當晚約七、八時許，打電話給伊說要到桃園去找朋友，說有
    好康的問伊要不要去，所以四人才從臺南一起坐車到桃園，到桃園時被告丙○就
    一直打電話，由對方指示車子要怎麼開，結果到縣立游泳池對面的七—一一便利
    商店停車後，被告丙○就叫伊下車，伊也沒問是何事，就和被告丙○一起走到游
    泳池前面，被告丙○就和被告乙○○說話，後來被告丙○就叫伊去旁邊的廢棄輪
    胎內拿一包東西，伊才伸手去拿，警察就來了，伊心想是否被人設計了，就把手
    上那包東西丟到草叢裡，在到警察那邊問是何事，伊確實不知情云云。經查：
（一）被告乙○○、丙○、戊○○三人於上揭時、地為警查獲，並當場扣得如附表所
      示之偽造通用紙幣等情，除據被告三人於警、偵訊及本院調查、審理時坦承不
      諱外，並經證人詹文偉即查獲被告三人之桃園縣警察局桃園分局中路派出所警
      員於本院調查時證稱：「（本件你承辦？到現場處理？）是的。當時我們巡邏
      到游泳池，看到被告三人行跡可疑，三人站的很靠近，互相距離一、五公尺左
      右，他們有沒有講話我不知道，只是看到三個人圍在一起好像在談事情，看到
      我們有想要走開的意圖。當時就看到戊○○手上有拿壹包白色東西，等我們走
      上前去要盤查時候，乙○○就跑掉，丙○和戊○○沒有跑，現場是另外二位警
      員看住他們，我去追陳（俊源）回來之後，在進入停車場入口的草堆裡面找到
      白色信封袋，當場查看就是偽鈔。當時另外一位員警楊世雍有親眼看到被告戊○○把白色信封袋丟到草堆裡面」等語（見本院九十年十二月十九日訊問筆錄
      第五頁）明確，核與被告乙○○於本院調查時供稱：「．．．，我要跟丙○收
      錢的時候，他就說金主要先看貨，我說東西在廢輪胎那邊，結果戊○○去拿，
      我和丙○就在門口抽菸聊天，戊○○正要往我們這邊走過來的時候，我就有看
      到警察騎一台警車過來，這時候戊○○走到草叢那邊，．．．」等語（見本院
      九十一年四月二十二日訊問筆錄第十頁）相符，亦經被告戊○○於本院審理時
      供稱：「．．．。丙○叫我跟他一起下車，丙○叫我去廢輪胎那邊拿東西，我
      拿起白色包裹，警察就過來」等語（見本院九十二年四月二十二日審判筆錄第
      四頁）屬實，並有扣案如附表所示之偽造通用紙幣可稽，又上開偽造之通用紙
      幣經本院函請中央銀行發行局鑑定結果，認：「該批新版偽鈔均以彩色雷射輸
      出方式（含彩色影印）仿印，無隱藏字及凹版印紋凸起效果，紙質與真鈔不同
      ，壹仟元偽鈔之水印以雷射輸出方式仿製，安全線以灰色墨在紙張背面仿造，
      另以黏貼箔膜方式（含面額數字）仿正面五段裸露部分，無折光變色效果，左
      下角面額數字，無折光變色反應；伍佰元偽鈔之水印以灰色墨在紙張背面仿製
      ，安全線以雷射輸出方式仿造，另以黏貼箔膜方式（含面額數字）仿正面五段
      裸露部分，無折光變色效果，左下角面額數字，無折光變色反應。該批舊版偽
      鈔均以彩色雷射輸出方式（含彩色影印）仿印，紙質與真鈔不同，安全線以雷
      射輸出方式仿製，無水印」，此有中央銀行發行局九十一年十月二十三日台央
      發字第０九一００五六九八七號函在卷可參，足見扣案之通用紙幣確均屬偽造
      無誤。
（二）至被告丙○辯稱：伊不認識被告乙○○，當天是和被告戊○○一起坐統聯客運
      巴士到桃園南崁交流道下車，再坐一起計程車到桃園縣立游泳池云云，惟被告
      丙○於偵訊時業已坦承其平時使用之手機門號為「0000000000」（
      見偵查卷第三七頁正面），而被告乙○○於警訊時亦供稱其使用手機之門號有
      「0000000000」（見偵查卷第三０頁正面被訊問人電話號碼欄位）
      ，而本院向泛亞電信股份有限公司調閱被告丙○使用上開電話號碼之通聯記錄
      ，據該通聯記錄顯示：九十年八月二十七日一時二十三分０九秒、同年月二十
      八日二十一時三十九分十二秒、同年月二十九日十一時三十五分十秒、同日十
      八時四十四分五十四秒、同日二十三時十四分九秒、同年月三十日一時三十一
      分三十三秒及同日四時二十一分十六秒，均有與被告乙○○使用之「0000
      000000」電話通話之記錄，此有泛亞電信股份有限公司檢送之通聯記錄
      五張在卷可佐，若被告丙○與被告乙○○均不認識，何以短短四天內就有七次
      之通話記錄。被告戊○○於偵訊時亦供稱：「（下了桃園交流道是何人指示司
      機往縣立游泳池？）丙○」、「（他為何指示要開來該處？）我不知，他稱要
      找朋友，他用手機講什麼路什麼路的」等語（見偵查卷第三八頁正面），以及
      於本院調查時供稱：「．．．。沿路快要到桃園時候丙○就一直通電話，由對
      方指示車子要怎麼開，．．．」等語（見本院九十一年五月二十日訊問筆錄第
      三頁），足見被告丙○與被告戊○○到桃園南崁交流道後，在車上以電話與被
      告乙○○通話，由被告乙○○指示被告丙○該如何到桃園縣立游泳池，並參以
      上開通聯記錄中九十年八月三十日四時二十一分十六秒時，被告丙○確有與被
      告乙○○通話之紀錄可證，足見被告丙○於案發前三天就曾與被告乙○○以上
      開電話聯絡，彼此均應認識無訛，被告丙○辯稱根本不認識云云，要與事實不
      符，自難採信。又被告丙○、戊○○二人從臺南到桃園係搭乘證人甲○○所駕
      駛車牌號碼二Ｍ—七七一一號自小客車，並非被告丙○所稱之統聯客運巴士乙
      節，業據被告戊○○於本院調查供稱：「那天其實我和丙○不是一起坐野雞車
      上來，是我的二個朋友甲○○、郭冠德載我跟丙○上來，本來我是要上臺北，
      臺北的朋友要請我喝酒，因為我隔天要去大陸。甲○○、郭（冠德）都住我家
      附近，他們二人是要跟我到臺北喝酒，就由甲○○開他的車子上來。丙○是約
      七、八點時候剛好打電話給我，說他要去桃園找朋友，說有好康的問我要不要
      去桃園，然後我才從臺南跟李（文健）、郭（冠德）一起載丙○上來。．．．
      」等語（見本院九十一年五月二十日訊問筆錄第二頁、第三頁）明確，核與證
      人甲○○於本院調查時證稱：「（九十年八月三十日當天有無和戊○○一起開
      車到桃園？有幾個人一起上來？）有，有四人，我、戊○○、郭冠德、還有一
      個戊○○的朋友綽號叫做阿丁，．．．」、「（當天為何要來桃園？）因為戊○○第二天要出國，有臺北的朋友要請他，戊○○就找我跟郭冠德一起去。到
      桃園是因為阿丁說要去桃園找朋友，且在車上講電話，一邊講電話一邊問路．
      ．．」等語（見本院九十一年六月十九日訊問筆錄第三頁、第四頁），以及證
      人郭冠德於本院調查時證稱：「戊○○是朋友，甲○○是我姐夫，丙○曾經看
      過一次，就是八月二十九日上台北時候在車上看到」、「．．．。從頭到尾都
      是甲○○開車，我跟丙○坐後面（當庭指認無誤），戊○○坐副駕駛座．．．
      。到桃園之後丙○叫我們停在一個便利商店，我跟甲○○就在車上等，戊○○
      跟丙○就一起下車，過了三、四分鐘，就看到警察，並沒有看到戊○○跟丙○
      ，之後我們就一直在那邊等，約等了半個鐘頭，戊○○就打電話給我，跟我說
      他們有事情，叫我們先開車回去。我的手機號碼：0000000000，戊○○是打這支行動電話給我」等語（見本院九十一年七月十五日訊問筆錄第四
      頁、第五頁）相符，且被告等三人為警查獲時，被告戊○○確曾於九十年八月
      三十日四時四十六分十六秒以其所使用「0000000000」門號之手機
      打給郭冠德上開門號手機，此有遠傳電信股份有限公司檢附之通聯記錄附卷可
      稽，而當時被告戊○○確實已遭警逮捕，且從基地台站台起始及結束之位址均
      在桃園縣桃園市○○路八００號七樓頂，可知被告戊○○及證人郭冠德當時均
      在桃園市，足見證人甲○○、郭冠德及被告戊○○稱當天係由證人甲○○駕駛
      上開自小客車到案發地點等語，應堪採信。至被告戊○○事後供稱當時是為避
      免牽連無辜之證人甲○○、郭冠德二人，及與被告丙○事先講好係坐巴士到桃
      園等語，應係人之常情，並不違常情，應以被告戊○○事後之供述較為可採。
      則被告丙○於警、偵訊及本院調查、審理時均供稱係坐統聯客運巴士到桃園云
      云，實係事後卸責之詞，不足採信。
（三）又被告丙○辯稱：伊當天是要到桃園找弟弟丁○，因為伊隔天不用上班云云；
      被告戊○○則辯稱：當天是要到臺北找朋友喝酒，因為伊預計九十年九月一日
      早上要出國到中國大陸云云，並分別以證人丁○、證人甲○○、郭冠德之證詞
      為據，被告戊○○並提出大景旅行社收據明細表為證，惟證人丁○即被告丙○
      之弟弟於本院調查時證稱：「（九十年八月二十九、三十日這兩天丙○有無打
      電話給你說要來桃園？）有。三十日早上六點丙○是在警局打電話給我，前一
      天就是二十九日晚上八點多時候丙○打電話跟我講說他要上來桃園．．．。這
      中間就沒有再打電話給我了」、「．．．。八月二十九日當天丙○是打家裡的
      電話給我」、「（家裡的電話？手機號碼？）000000000，手機：
      0000000000」云云（見本院九十一年六月十九日訊問筆錄第六頁、
      第七頁、第九頁、第十頁），然根據被告丁○使用之「0000000000
      」門號之通聯記錄顯示，九十年八月二十九日並無與證人丁○所有之上開電話
      通聯之記錄，只有在同年月三十日六時五十八分四十九秒時，被告丁○曾打電
      話證人丁○家裡000000000的電話，而當時被告丙○已在警局，足見
      證人丁○證稱：被告丙○於同年月二十九日曾打電話與伊聯絡，說要去找伊云
      云，顯與事實不符，足見證人丁○上開證述應係迴護其哥哥被告丙○之詞，不
      足採信。另被告戊○○於警、偵訊時均供稱當天是被告丙○約伊到桃園找朋友
      玩（見偵查卷第一四頁反面、三五頁反面），均未曾供稱是要到臺北找朋友喝
      酒，於本院調查時亦供稱：「（當天為何要到縣立游泳池？）．．．之前丙○
      從高雄上來的車上就有跟我通電話，說要上來桃園，說要去找朋友，說找完朋
      友馬上就要回台南，也說如果時間還來得及他也要找他弟弟。本來預計事情辦
      完就要回去，預計八月三十日要回去，因為我本來九月一日早上要出國．．．
      」、「（為何要跟丙○一起去桃園？）在家無聊」等語（見本院九十一年四月
      二十二日訊問筆錄第三頁、第四頁），是被告戊○○嗣於本院調查時供稱是要
      到臺北找朋友喝酒乙節，即非無疑。是證人甲○○、郭冠德雖均證稱當天是要
      到臺北找朋友喝酒等語，縱然屬實，亦無解於被告戊○○與被告丙○當時在案
      發地點為警察查獲之事實，且被告戊○○先到桃園向被告乙○○購得偽鈔後，
      再和證人甲○○、郭冠德一起開車到臺北找朋友喝酒，亦非無可能，是證人甲○○、郭冠德二人上開證述尚不足為被告戊○○有利之認定。至被告戊○○預
      計九十年九月一日出國到中國大陸乙節，被告戊○○於本院調查時供稱：「．
      ．．郭冠德要跟我一起出國，我們要先去廈門，郭（冠德）是跟我一起去的，
      都要去一樣的地方，我是要去看工作，而郭（冠德）是要去玩，都是九月一日
      要出國。我們要去高雄小港機場坐飛機，不是直接從臺北坐飛機，沒有帶行李
      ，還要回臺南拿行李」等語（見本院九十一年七月十五日訊問筆錄第六頁），
      惟證人郭冠德於本院調查時卻證稱：「（何時要出國？）就是九十年八月三十
      日，．．．」、「．．．我跟戊○○是要直接從臺北坐飛機出國，沒有要回臺
      南，沒有帶行李，去大陸帶錢就好，不用帶行李，約去一個禮拜。戊○○也沒
      有帶行李」等語（見本院九十一年七月十五日訊問筆錄第五頁），顯然二人就
      出國之時間、搭乘飛機之地點以及有無必要回臺南家中攜帶行李等重要事項之
      供述，彼此不一，是被告戊○○辯稱：因預計出國而有臺北的朋友要請客喝酒
      云云，已難採信，雖被告戊○○提出大景旅行社之收據明細表二紙附卷，欲證
      明伊確有預定機票之事實，然該二紙收據列印之日期並非同一天，收據上記載
      郭冠德取消機票之日期為九十年八月三十日，被告戊○○取消機票之日期為同
      年月三十一日，證人郭冠德於本院調查時證稱：「（後來你為何沒有出國？）
      本來戊○○要帶我出去的，而他不能去，所以我也不去」等語（見本院九十一
      年七月十五日訊問筆錄第八頁），足見係被告戊○○不能出國，證人郭冠德才
      不願意去，則衡諸常理，若二人係同時委託同一家旅行社代為訂購機票，並預
      計同時一起出國至同一地點，若決定不出國，應該是同一天辦理取消機票手續
      才是，若不在同一天辦理，亦應是被告戊○○之機票先取消，然後證人郭冠德
      之機票再取消，何以本件卻是證人郭冠德之機票先辦理取消，隔天被告戊○○
      之機票才辦理取消，其先後次序與證人郭冠德之上開證述亦有不符，是上開收
      據不足為被告戊○○預計要出國之證明，且縱被告戊○○預計九十一年九月一
      日要出國，亦同樣無解於被告戊○○在同年八月三十日至案發現場之事實。是
      被告丙○、戊○○二人專程至案發地點向被告乙○○購買偽鈔等情，應堪認定
      。
（四）被告丙○又辯稱：伊到桃園縣立游泳池前下車後，伊在旁邊小便，並沒有看到
      被告乙○○，沒想到警察就來了云云，被告戊○○則辯稱：伊到現場丙○就叫
      伊下車，伊也沒問是何事，就走到游泳池前面，根本不知發生何事云云，惟被
      告丙○下車後見到被告乙○○，就和被告乙○○打招呼並交談等情，業據被告
      戊○○於本院調查時供稱：「．．．我們走到游泳池前面，丙○就跟乙○○說
      話，叫我到旁邊等．．．」等語（見本院九十一年五月二十日訊問筆錄第三頁
      ），以及其於警訊時供稱：「．．．我和丙○下車後，丙○便上前和乙○○打
      招呼，接著二人便叫我到旁邊去，．．．」等語（見偵查卷第一四頁正面）明
  確，核與被告乙○○於本院調查時供稱：「．．．我有看到他們停車在對面的
      七－一一那邊，在電話中他們有說路不熟，叫我報路，後來他們在電話中就說
      到了，我就看到壹台車子，他們下車之後就走到游泳池門口，我就自我介紹說
      我是阿源，丙○就說我是阿丁，．．．」等語（見本院九十一年四月二十二日
      訊問筆錄第十頁）相符，是被告丙○辯稱未見到被告乙○○、未與被告乙○○
      交談云云，顯係事後卸責之詞，自難採信。至被告戊○○既不知被告丙○到桃
      園縣立游泳池前作何事，與其無關，其大可和證人甲○○、郭冠德一起留在車
      上等被告丙○即可，何以卻和被告丙○一起下車，且被告丙○叫被告戊○○去
      廢棄輪胎內拿以白色信封包裝之偽鈔時，被告戊○○即前往該處拿該偽鈔，並
      於警察盤查時將該偽鈔丟棄在旁之草叢堆裡，實有違常情。且乙○○於本院調
      查時供稱：「．．．，丙○就是綽號叫阿丁的人，是丙○說要買偽鈔，到現場
      時，丙○並且說戊○○是金主」、「（在現場丙○說戊○○是金主，戊○○有
      何反應？）戊○○就點個頭」等語（分見本院九十一年四月二十二日訊問筆錄
      第十二頁，同年五月二時日訊問筆錄第六頁），則被告丙○向被告乙○○稱被
      告戊○○係金主要買該偽鈔，被告戊○○何以當時並無異議反而點頭表示認可
      ，且被告戊○○於本件案發後，於同年十一月間又因偽造貨幣案件，經臺灣臺
      南地方法院以九十年度訴字第一五０三號判決判處有期徒刑八年，提起上訴後
      ，由臺灣高等法院臺南分院以九十一年度上訴字第九三一號判決撤銷原判決，
      改判有期徒刑六年，尚未確定，此有卷附刑事判決書、臺灣高等法院被告全國
      前案紀錄表可佐，是被告戊○○對於偽鈔並不陌生，豈會無端遭被告丙○誣陷
      ，足見本件應係被告戊○○要購買該偽鈔無訛，被告丙○亦積極參與犯罪構成
      要件之行為，足見被告丙○與被告戊○○二人就上開犯行間有犯意聯絡及行為
      分擔，均為共同正犯，是被告丙○嗣辯稱伊應係成立幫助犯云云，不足採信。
      又被告戊○○當時已將偽鈔拿在手上，見警察盤查始將偽鈔丟在旁邊之草叢裡
      ，其收受偽鈔之行為已經完成，自難以其事後將偽鈔丟棄地上，而認其收受偽
      鈔之行為尚未完成，是被告丙○、戊○○均辯稱收受之行為尚未完成，應成立
      未遂犯云云，亦不足採信。
（五）又被告乙○○於第一次警訊時先稱：匯款四萬元予綽號「阿林」之男子購買偽
      鈔，伊可得佣金五千元等語（見偵查卷第一八頁反面），嗣於第二次警訊時改
      稱：伊先叫丙○匯一萬五千元至「阿林」帳戶，伊再匯給「阿林」一萬元，拿
      到偽鈔時，再付給伊一萬五千元，伊可得佣金五千元云云（見偵查卷第二一頁
      正面），繼於檢察官偵訊時又改稱：伊看廣告先匯一萬五千元云云（見偵查卷
      第三四頁反面、第六八頁反面），嗣於本院第一次、第二次調查時又改稱未匯
      款給「阿林」云云（見本院九十年十二月四日訊問筆錄、九十年十二月九日訊
      問筆錄第三頁），以及於警、偵訊及本院第一次調查時稱被告丙○、戊○○二
      人均不知情云云，則被告乙○○歷次之供述前後不一，究何者之陳述為真，即
      非無疑，惟被告乙○○於本院嗣後之調查、審理程序中則坦承之所以為上開前
      後不一之供述，係因在檢察官初訊時受被告丙○、戊○○二人之誤導，均係為
      迴護被告丙○、戊○○二人所為之不實供述，參諸前開電話通聯紀錄，衡情可
      信，是自應以被告乙○○於本院審理時供稱：事實上是匯款四萬元給「阿林」
      ，「阿林」即是「陳茂林」等語（見本院九十二年四月二十二日審判筆錄第五
      頁），較為可採，雖本院曾向郵政儲金匯業局查詢「陳茂林」在郵局帳戶之匯
      款資料，因無「陳茂林」之詳細年籍資料，且同名同姓者有一０九人，致無法
      確認何者為其所匯款之人，此有該局九十一年五月九日管九一字第五０六０一
      ０五四七號函在卷可佐，至被告乙○○於警訊時稱係在桃園市中路郵局匯款（
      見偵查卷第二一頁），然為被告乙○○於本院審理時否認上情，並供稱中路郵
      局係警察講的（見本院九十二年四月二十二日審判筆錄第五頁），且本院向桃
      園市中路郵局調閱上開匯款單，亦因已歸檔無法調閱，此有該郵局函覆之文件
      在卷可證，是亦無從確認被告在中路郵局匯款，雖未能查知該匯款紀錄，惟被
      告乙○○既供稱有匯款紀錄，且已坦承犯行，當無就此故為不實陳述之理，自
      應以被告於本院調查時供稱：是在高雄市火車站前之郵局匯到「陳茂林」的郵
      局帳戶等語（見本院九十一年五月二十日訊問筆錄第五頁），較為可採。又被
      告乙○○既供稱係以一比十之比例購買偽鈔，惟以四萬元購買偽鈔之數量應為
      四十萬元，與扣案之偽鈔數量二十七萬五千元，已有不符，然被告乙○○於本
      院審理時供稱：「．．．一比十是電話中跟我談的，但是事實上是匯四萬元。
      後來他跟我說量要大，譬如十萬元以上才可以以一比十兌換。後來我跟他要求
      換整數的假鈔，他有多一些給我當樣品，所以才給我二十七萬五千元」等語（
      見本院九十二年四月二十二日審判筆錄第五頁），足見被告乙○○一次購買之
      數量不夠，「阿林」之男子才未依一比十比例交付偽鈔，附此敘明。另被告乙○○於固本院調查時供稱以四萬一、二千元出售該偽鈔云云（見本院九十一年
      四月二十二日訊問筆錄第十頁），惟衡以常情，一般人自不可能大費周章，南
      北奔跑，甘冒牢獄之風險僅為賺取一、二千元之薄利，是應以被告乙○○於本
      院審理時供稱：打算以六萬元將該偽鈔出售等語（見本院九十二年四月二十二
      日審判筆錄第十頁），較為可採。至被告丙○、戊○○身上雖未扣得購買偽鈔
      之錢，然被告丙○、戊○○亦有可能將錢放在甲○○所駕駛之自小客車上，經
      確認偽鈔之品質、數量無訛後，再上車拿錢，或以提款卡提款付錢，其付款之
      方式不一而足，是亦難以未當場在被告丙○、戊○○身上查獲購買偽鈔之款項
      ，即為被告丙○、戊○○二人有利之認定，均附此敘明。是本件事證明確，被
      告三人犯行均足堪認定，均應予依法論科。
二、被告乙○○意圖供行使之用，先收集如附表所示之偽造通用紙幣，進而以行使之
    意思交付予被告丙○、戊○○二人，核被告乙○○所為，係犯刑法第一百九十六
    條第一項之意圖供行使之用而交付偽造之通用紙幣罪，又按收集偽造通用紙幣與
    交付於他人，雖係兩種行為，然在法律上既均以意圖行使為其要件，則被告乙○○意圖行使而收集後，復以行使之意思而交付於被告丙○、戊○○二人，其收集
    偽鈔之低度行為，自應為交付之高度行為所吸收，不另論罪（最高法院二十四年
    上字第一二八二一號判例意旨參照）；至被告丙○、戊○○二人所為，均係犯刑
    法第一百九十六條第一項之意圖供行使之用而收集偽造通用紙幣罪，被告丙○、
    戊○○二人就上開犯行間有犯意聯絡、行為分擔，均為共同正犯。末查被告戊○○前於八十三年間因妨害自由案件，經臺灣高等法院高雄分院判處有期徒刑八月
    ，提起上訴後，經最高法院發回更審，嗣經臺灣高等法院高雄分院判處有期徒刑
    七月，提起上訴後，經最高法院駁回上訴，於八十五年十一月二十九日確定，並
    於八十六年十月十一日送監執行，於八十七年五月十四日縮短刑期執行完畢，有
    卷附臺灣高等法院被告全國前案紀錄表可佐，其受有期徒刑之執行完畢後，五年
    以內再犯本件有期徒刑以上之罪，為累犯，應依法加重其刑。爰分別審酌被告三
    人不思努力工作，竟以此方式牟利，且交付、收集之偽造通用紙幣面額達二十七
    萬五千元，危害社會金融秩序甚鉅，被告乙○○前無不良前科記錄（見卷附臺灣
    高等法院被告全國前案紀錄表），犯後坦承犯行，頗具悔意，而被告丙○素行不
    佳，於假釋期間內（見卷附臺灣高等法院被告全國前案紀錄表）猶不知慎行處世
    ，犯後多方矯飾犯行，犯後態度不佳，被告戊○○之素行不佳，犯後僅坦承部分
    事實，惟犯後態度尚稱良好等一切情狀，分別量處如主文所示之刑，以示儆懲。
    至扣案如附表所示之偽造通用紙幣，應依刑法第二百條之規定，宣告沒收。
據上論斷，應依刑事訴訟法第二百九十九條第一項前段，刑法第二十八條、第一百九
十六條第一項、四十七條、第二百條，罰金罰鍰提高標準條例第一條前段，判決如主
文。
本案經檢察官胡樹德到庭執行職務。
中      華      民      國    九十二    年      五      月      六      日
                                  臺灣桃園地方法院刑事第二庭
                                      審判長法  官   徐培元
                                            法  官   錢建榮
                                            法  官   許乃文
右正本證明與原本無異。
如不服本判決，應於判決送達後十日內向本院提出上訴狀( 應附繕本 )，上訴於
臺灣高等法院。
                                            書記官   王曉雁
中        華        民        國     九十二    年    五   月    十二    日
附錄本案論罪科刑法條：
中華民國刑法第一百九十六條
 (行使收集或交付偽造變造通貨、幣券罪)
行使偽造、變造之通用貨幣、紙幣、銀行券，或意圖供行使之用而收集或
交付於人者，處三年以上十年以下有期徒刑，得併科五千元以下罰金。
收受後方知為偽造、變造之通用貨幣、紙幣、銀行券而仍行使，或意圖供
行使之用而交付於人者，處五百元以下罰金。
第一項之未遂犯罰之。
附  表：
┌───┬──────────┬──────┬────┬────────┐
│編  號│   偽  鈔  號 碼   │  面    額  │ 張  數 │備            註│
│      │                    │ （新臺幣） │        │                │
├───┼──────────┼──────┼────┼────────┤
│  一  │ＦＮ３６２７２３ＸＧ│  壹 仟 元  │拾伍張  │新版新臺幣      │
│      │                    │            │        │                │
├───┼──────────┼──────┼────┤                │
│  二  │ＪＫ８８０１２２ＵＡ│  同    右  │貳拾肆張│                │
├───┼──────────┼──────┼────┤                │
│  三  │ＪＭ８８４２７４ＶＡ│  同    右  │拾壹張  │                │
│      │                    │            │        │                │
├───┼──────────┼──────┼────┤                │
│  四  │ＥＫ６５４３０２ＷＦ│  伍 佰 元  │參拾壹張│                │
├───┼──────────┼──────┼────┤                │
│  五  │ＥＫ６５４３０３ＷＦ│  同    右  │參拾貳張│            │
├───┼──────────┼──────┼────┤                │
│  六  │ＥＫ６５４３０４ＷＦ│  同    右  │參拾肆張│                │
├───┼──────────┼──────┼────┤                │
│  七  │ＥＫ６５４３０５ＷＦ│  同    右  │參拾壹張│                │
├───┼──────────┼──────┼────┤                │
│  八  │ＥＫ６５４３０６ＷＦ│  同    右  │貳拾參張│                │
├───┼──────────┼──────┼────┤                │
│  九  │ＥＫ６５４３０７ＷＦ│  同    右  │參拾壹張│                │
├───┼──────────┼──────┼────┤                │
│  十  │ＥＫ６５４３１０ＷＦ│  同    右  │貳拾捌張│                │
├───┼──────────┼──────┼────┼────────┤
│十一  │ＣＳ２４９３１９ＤＸ│  壹 仟 元  │貳拾壹張│舊版新臺幣      │
├───┼──────────┼──────┼────┤                │
│十二  │ＤＬ００７５３３ＢＶ│  同    右  │貳拾張  │                │
├───┼──────────┼──────┼────┤                │
│十三  │ＤＴ９１０２１９ＢＶ│  同    右  │拾玖張  │                │
├───┼──────────┼──────┼────┤                │
│十四  │ＤＫ７１２６７３ＣＷ│  同    右  │拾玖張  │                │
├───┼──────────┼──────┼────┤                │
│十五  │ＤＳ３３２５８６ＪＵ│  同    右  │拾玖張  │                │
├───┼──────────┼──────┼────┤                │
│十六  │ＥＫ５７１８６３ＧＵ│  同    右  │貳拾貳張│                │
│      │                    │            │        │                │
└───┴──────────┴──────┴────┴────────┘


司法院資訊處製作；財團法人民間司法改革基金會備份。
